臺灣雲林地方法院刑事判決　　　　　　　 96年度訴字第480號
公　訴　人　臺灣雲林地方法院檢察署檢察官
被　　　告　甲○○
　　　　　　　　　　國民
　　　　　　　　　　（現另案在臺灣雲林監獄執行中）
上列被告因違反毒品危害防制條例案件，經檢察官提起公訴（96
年度毒偵字第89號）於本院準備程序進行中，被告就被訴事實為
有罪之陳述，經合議庭裁定由法官一人獨任進行簡式審判程序，
判決如下：
    主  文
甲○○施用第一級毒品，累犯，處有期徒刑壹年肆月，減為有期
徒刑捌月，扣案第一級毒品海洛因壹包（淨重壹點壹貳公克）、
含有第一級毒品海洛因之香菸伍支均沒收銷燬之，包裝上開第一
級毒品海洛因之外包裝袋壹只、注射針筒柒支、分裝袋貳包、分
裝夾鏈袋壹包內之小型夾鏈袋、塑膠鏟管陸支、電子磅秤壹臺均
沒收之；又施用第二級毒品，累犯，處有期徒刑拾月，減為有期
徒刑伍月，扣案第二級毒品甲基安非他命（驗餘淨重零點柒玖壹
肆公克）壹包沒收銷燬之，包裝上開第二毒品甲基安非他命之外
包裝袋壹只、吸食器貳組、塑膠鏟管陸支、玻璃吸食管貳支、電
子磅秤壹臺均沒收之。應執行有期徒刑壹年，扣案第一級毒品海
洛因壹包（淨重壹點壹貳公克）、含有第一級毒品海洛因之香菸
伍支、第二級毒品甲基安非他命（驗餘淨重零點柒玖壹肆公克）
壹包均沒收銷燬之，包裝上開第一級毒品海洛因之外包裝袋壹只
、包裝上開第二級毒品甲基安非他命之外包裝袋壹只、注射針筒
柒支、分裝袋貳包、分裝夾鏈袋壹包內之小型夾鏈袋、塑膠鏟管
陸支、吸食器貳組、玻璃吸食管貳支、電子磅秤壹臺均沒收之。
    事實及理由
一、犯罪事實：
    甲○○前因施用毒品案件，於民國90年間，經臺灣彰化地方
    法院裁定令入戒治處所施以強制戒治，並於91年07月22日停
    止戒治處分出監，所餘戒治期間付保護管束，至91年11月03
    日保護管束期滿未經撤銷停止戒治，視為強制戒治執行完畢
    。又因違反毒品危害防制條例案件，經臺灣彰化地方院於94
    年08月01日，以94年度員簡字第204 號判決判處有期徒刑6
    月（如易科罰金，以銀元300 元折算1 日），並於94年10月
    21日執行完畢。甲○○於強制戒治執行完畢釋放後，5 年內
    仍未能戒除毒癮，復分別基於施用第一級毒品海洛因（以下
    稱海洛因）、第二級毒品甲基安非他命（以下稱甲基安非他
    命）之犯意，於95年11月14日晚間11時許，在其彰化縣員林
    鎮○○里○○路178 號7 樓之2 居處，以將海洛因摻入香菸
    內點燃吸食之方式，施用海洛因1 次；另於上開時地，以將
    甲基安非他命置於玻璃球管內，以火燒烤使之產生白色煙霧
    後吸食其煙之方式，施用甲基安非他命1 次。嗣於95年11月
    15日凌晨0 時20分許，在彰化縣員林鎮○○里○○街88巷7
    號對面，為警查獲，並扣得海洛因1 包（淨重1.12公克）、
    甲基安非他命1 包（驗餘淨重0.7914公克）、塑膠鏟管6 支
    、分裝袋2 包、分裝夾鏈袋1 包、吸食器2 組、注射針筒7
    支、磅秤1 臺、玻璃吸食管2 支、摻有海洛因之香菸5 支，
    經採尿送驗，檢出嗎啡陽性、安非他命、甲基安非他命陽性
    反應。
二、程序部分：
    本件被告甲○○所犯為死刑、無期徒刑、最輕本刑為3 年以
    上有期徒刑以外之罪，被告於準備程序中均就被訴事實為有
    罪之陳述，經法官告知簡式審判程序之旨，並聽取公訴人、
    被告之意見後，合議庭認為適宜，依刑事訴訟法第273 條之
    1 第1 項規定，裁定進行簡式審判程序。又刑事訴訟法第15
    9 條第1 項規定：被告以外之人於審判外之言詞或書面陳述
    ，除法律有規定者外，不得作為證據。惟同條第2 項例外規
    定：法院以簡式審判程序，不適用之。故本件不適用傳聞排
    除法則有關限制證據能力之相關規定。並得依同法第310 條
    之2 準用同法第454 條之規定製作略式判決書，僅需記載犯
    罪事實、證據名稱及應適用之法條，並得以簡略方式為之。
三、認定犯罪事實所憑之證據及理由：
(一)、彰化縣警察局查獲毒品案件尿液委外送驗清單、真實姓名對
    照表、詮昕科技股份有限公司濫用藥物尿液檢驗報告。證明
    被告於95年11月15日為警查獲時，經警採其尿液送驗，檢出
    嗎啡、安非他命、甲基安非他命陽性反應，被告確有施用海
    洛因及甲基安非他命之犯行。
(二)、扣案海洛因1 包（淨重1.12公克）、法務報調查局95年12月
    26日調科壹字第09523052570 號鑑定書。證明：被告為警查
    扣之白粉1 包，經送法務部調查局鑑定結果，含有第一級第
    6 項毒品海洛因成分。
(三)、甲基安非他命1 包（驗餘淨重0.7914公克）、憲兵司令部安
    刑事鑑識中心96年04月26日安鑑字第0960000608號鑑定書。
    證明：被告為警查扣之顆粒1 包，經送憲兵司令部刑事鑑識
    中心鑑定結果，檢出甲基安非他命成分。
(四)、扣案塑膠鏟管6 支、分裝袋2 包、吸食器2 組、注射針筒7
    支、磅秤1 臺、玻璃吸食管2 支、攙有海洛因之香菸5 支、
    分夾鏈袋1 包、現場照片7 張、扣案證物照片5 張。證明：
    扣案物品皆為被告遭警查獲時所起出，均係供或預備供被告
    施用海洛因及甲基安非他命之物。
(五)、彰化地檢署91年度毒偵字第3815號起訴書、彰化地方法院91
    年度訴字第446 號判決、全國施用毒品案件紀錄表、全國刑
    案資料查註表。證明：被告前因施用毒品案件經強制戒治，
    於強制戒治完畢釋放後，5年內猶多次施用毒品。
(六)、被告警詢、檢察事務官面前之供述筆錄，及於本院審理時之
    自白。證明：被告坦承確於上開時、地施用海洛因、甲基安
    非他命，扣案物品為其所有，且係供或預備供其施用海洛因
    、甲基安非所用之物。
(七)、被告於本院審理時供稱，其於上開時、地，係將海洛因及甲
    基安非他命一併放置於扣案吸食器內點燃，吸食其煙，惟被
    告於警詢及檢察事務官面前一致供稱，海洛因是摻在香菸內
    施用，甲基安非他命是放在玻璃球燒烤吸食煙霧來施用等語
    ，參酌扣案物品有5 支含海洛因之香菸，堪認被告施用海洛
    因之方式應係摻入香菸內點火吸食，並非放在玻璃球內燒烤
    ，是被告於本院所述顯不可信，堪認被告係基於不同犯意，
    分別以將海洛因摻入香菸內及將甲基安非他命置入玻璃球內
    燒烤吸食二種不同方式施用第一、二級毒品。
(八)、被告自白與上述積極證據相符，顯屬真實。本件事證明確，
    被告施用第一、二級毒品之犯行堪以認定。
四、論罪科刑之理由：
(一)、核被告所為，係犯毒品危害防制條例第10條第1 項之施用第
    一級毒品罪，及毒品危害防制條例第10條第2 項之施用第二
    級毒品罪。被告持有毒品海洛因、甲基安非他命之低度行為
    為施用毒品海洛因、甲基安非他命之高度行為所吸收，不另
    論罪。被告所犯上開二罪間，犯意各別，業如前述，且罪名
    互異，應予分論併罰。
(二)、被告前因違反毒品危害防制條例案件，經臺灣彰化地方院於
    94年08月01日，以94年度員簡字第204 號判決判處有期徒刑
    6 月（如易科罰金，以銀元300 元折算1 日），並於94年10
    月21日執行完畢，有臺灣高等法院被告前案紀錄表在卷可稽
    ，被告於有期徒刑執行完畢後，5 年內再故意犯本件有期徒
    刑以上之罪，應依刑法第47條第1 項規定，論以累犯，並分
    別加重其刑。
(三)、本院審酌被告前有肅清煙毒條例、贓物、槍砲彈藥刀械管制
    條例、防害自由、毒品危害防制條例、竊盜等犯罪前科，有
    臺灣高等法院被告前案紀錄表在卷可參，素行不佳，被告前
    因施用毒品而經觀察勒戒及服刑，均無法戒斷毒癮，不能抗
    拒毒品之誘惑，把持不住，再度沾染毒品，顯見毒癮不淺，
    品行亦有不端，過短之刑期無法收戒除毒癮之效，惟其犯後
    已坦承犯行，且其施用毒品行為僅戕害自身，尚未造成其他
    危害，已婚，育有一名年僅2 歲之幼女，任職鐵板燒店之廚
    師，每月收入約新臺幣3 萬餘元，為高職畢業，教育程度不
    低等一切情狀，分別量處如主文所示之宣告刑。
(四)、另中華民國96年罪犯減刑條例業於96年07月04日公布，並自
    96年07月16日施行，該條例第2 、3 條分別明文規定：「犯
    罪在中華民國96年04月24日以前者，除本條例另有規定外，
    依下列規定減刑：三、有期徒刑、拘役或罰金，減其刑期或
    金額二分之一」則本件被告所犯上揭施用第一、二級毒品罪
    之犯罪時間，均在96年04月24日以前，均應依中華民國96年
    罪犯減刑條例第2 條第1 項第3 款規定，減其有期徒刑二分
    之一，並均應依該條例第7 條第2 項規定，就原本宣告刑諭
    知其減得之刑分別為8 月、5 月，並依同條例第10條就減得
    之刑，依據刑法第51條第5 款，定應執行刑。
(五)、扣案之海洛因1 包、含有海洛因之香菸5 支、甲基安非他命
    1 包，應依毒品危害防制條例第18條第1 項前段規定沒收銷
    燬之，包裝上開海洛因、甲基安非他命之外包袋，及扣案塑
    膠鏟管6 支、分裝袋2 包、分裝夾鏈袋1 包內之小型夾鏈袋
    、注射針筒7 支、吸食器2 組、玻璃吸食管2 支、電子磅秤
    1 臺，則為供或預備供被告施用海洛因、甲基安非他命所用
    之物，且為被告所有，業據被告供述在卷，爰依刑法第38條
    第1 項第2 款規定宣告沒收。另扣案分裝夾鏈袋1 包內之大
    型夾鏈袋，被告供稱係其配偶外出裝奶粉之用，為其配偶所
    有，且未供或預備供被告施用毒品之用，爰不予宣告沒收，
    附此敘明。
五、應適用之法律：
(一)、刑事訴訟法第273 條之1 第1 項、第299 條第1 項前段、第
    310 條之2 、第454 條。
(二)、毒品危害防制條例第10條第1 項、第2 項、第18條第1 項前
    段，刑法第11條前段、第47條第1 項、第51條第5 款、第38
    條第1 項第2 款，中華民國96年罪犯減刑條例第2 條第1 項
    第3款、第7條、第10條。
本案經檢察官乙○○到庭執行職務。
中　　華　　民　　國　　96　　年　　7 　　月　　31　　日
                  刑事第四庭    法  官  李秋瑩
以上正本證明與原本無異。
如不服本判決，應於判決送達後10日內向本院提出上訴狀（須附
繕本）。
                                書記官　邱明通
中　　華　　民　　國　　96　　年　　7 　　月　　31　　日
附錄本案論罪科刑法條全文：
毒品危害防制條例第10條
施用第一級毒品者，處 6 月以上 5 年以下有期徒刑。
施用第二級毒品者，處 3 年以下有期徒刑。
